臺灣桃園地方法院民事裁定
111年度抗字第150號
抗  告  人  晶築設計事業有限公司    

兼
法定代理人  王昭仁  
相  對  人  中租迪和股份有限公司    

法定代理人  陳鳳龍  
上列當事人間聲請本票裁定事件，抗告人對於民國111年7月26日
本院111年度司票字第2023號裁定提起抗告，本院裁定如下：
    主  文
抗告駁回。
抗告程序費用由抗告人負擔。
    理  由
一、按本票執票人，依票據法第123 條規定，聲請法院裁定許可
    對發票人強制執行，係屬非訟事件，此項聲請之裁定，及抗
    告法院之裁定，僅依非訟事件程序，以審查強制執行許可與
    否，並無確定實體上法律關係存否之效力，如發票人就票據
    債務之存否有爭執時，應由發票人提起確認之訴，以資解決
    （參照最高法院57台抗字第76號判例意旨）。
二、相對人於原審聲請意旨略以：相對人持有抗告人於民國(下
    同)110年4月28日簽發免除作成拒絕證書之本票1紙（下稱系
    爭本票），內載金額新臺幣1,453,680元，到期日111年6月2
    9日，詎到期日後經相對人提示未獲付款，為此提出系爭本
    票，依票據法第123條規定，聲請裁定准許強制執行等語。
    並經原審依其請求裁定准予強制執行。
三、本件抗告意旨略以：系爭本票非抗告人所簽發，應屬偽造。
    為此，爰提起本件抗告等語。
四、經查：
㈠、本件相對人於原審主張其執有抗告人所簽發之系爭本票，經
    提示後未獲付款，為此依票據法第123 條規定聲請裁定許可
    強制執行等情，已據其提出系爭本票為證，經原審核對後，
    將本票發還而留存本票影本附卷可稽。本院依形式上審核系
    爭本票影本，其形式上已經記載表明其為本票之文字、一定
    之金額、無條件擔任兌付、發票人、發票年、月、日及免除
    作成拒絕證書等事項，是並無不應准許之情形，原審據以為
    許可強制執行之裁定，於法尚無不合。
㈡、抗告意旨雖主張：系爭本票非抗告人所簽發，應屬偽造等語
    ；惟本票執票人依票據法第123條規定，向本票發票人行使
    追索權，聲請法院裁定強制執行，其性質與非訟事件無殊，
    對於此項聲請所為裁定，僅依非訟事件程序，就本票形式上
    之要件是否具備予以審查為已足。至於抗告人上開主張，係
    屬實體上之爭執，依首揭說明，應由抗告人另行提起訴訟以
    資解決，非本件非訟程序所得加以審究。故抗告人據以指摘
    原裁定不當，聲明廢棄，自有未洽，應予駁回。
五、據上論結，本件抗告為無理由，爰裁定如主文。
中　　華　　民　　國　　111 　年　　11　　月　　30　　日
                  民事第三庭   法　官  張世聰
正本係照原本作成。　　　　　　　　　　 
本裁定不得再抗告。
中　　華　　民　　國　　111 　年　　11　　月　　30　　日
                               書記官  張詠昕